臺灣臺中地方法院刑事判決　　　　　96年度訴字第3055號
公　訴　人　臺灣臺中地方法院檢察署檢察官
被　　　告　丙○○
義務辯護人　酈長春律師
被　　　告　乙○○
指定辯護人　本院公設辯護人丁○○
上列被告因毒品危害防制條例案件，經檢察官提起公訴（96年度
偵字第12621號），本院判決如下：
    主    文
丙○○共同販賣第一級毒品，處有期徒刑拾伍年；扣案之第一級
毒品海洛因陸包，合計淨重參拾點肆肆公克（空包裝總重拾點伍
玖公克，純質淨重拾玖點陸玖公克）均沒收銷燬之；扣案之行動
電話共參支、ＳＩＭ卡（含大陸門號）共陸張、手術手套、膠帶
、及保險套各壹個，均沒收。又共同運輸第一級毒品，處有期徒
刑拾伍年；扣案之第一級毒品海洛因陸包，合計淨重參拾點肆肆
公克（空包裝總重拾點伍玖公克，純質淨重拾玖點陸玖公克）均
沒收銷燬之；扣案之行動電話共參支、ＳＩＭ卡（含大陸門號）
共陸張、手術手套、膠帶、及保險套各壹個，均沒收。應執行有
期徒刑貳拾年；扣案之第一級毒品海洛因陸包，合計淨重參拾點
肆肆公克（空包裝總重拾點伍玖公克，純質淨重拾玖點陸玖公克
）均沒收銷燬之；扣案之行動電話共參支、ＳＩＭ卡（含大陸門
號）共陸張、手術手套、膠帶、及保險套各壹個，均沒收。
乙○○共同販賣第一級毒品，累犯，處有期徒刑拾陸年；扣案之
第一級毒品海洛因陸包，合計淨重參拾點肆肆公克（空包裝總重
拾點伍玖公克，純質淨重拾玖點陸玖公克）均沒收銷燬之；扣案
之行動電話共參支、ＳＩＭ卡（含大陸門號）共陸張、手術手套
、膠帶、及保險套各壹個，均沒收。又共同運輸第一級毒品，累
犯，處有期徒刑拾陸年；扣案之第一級毒品海洛因陸包，合計淨
重參拾點肆肆公克（空包裝總重拾點伍玖公克，純質淨重拾玖點
陸玖公克）均沒收銷燬之；扣案之行動電話共參支、ＳＩＭ卡（
含大陸門號）共陸張、手術手套、膠帶、及保險套各壹個，均沒
收。應執行有期徒刑貳拾貳年；扣案之第一級毒品海洛因陸包，
合計淨重參拾點肆肆公克（空包裝總重拾點伍玖公克，純質淨重
拾玖點陸玖公克）均沒收銷燬之；扣案之行動電話共參支、ＳＩ
Ｍ卡（含大陸門號）共陸張、手術手套、膠帶、及保險套各壹個
，均沒收。
    犯 罪 事 實
一、乙○○前因恐嚇案件，於民國92年2月10日，經本院以91年
    度訴字第2997號判處有期徒刑4月確定，甫於92年3月13日，
    易科罰金執行完畢。詎仍不知悔改，與丙○○基於犯意聯絡
    ，明知海洛因係毒品危害防制條例第2條第2項第1款規定之
    第1級毒品，並屬行政院公告為懲治走私條例「公告管制物
    品項目及其數額」甲類第4款之管制進出口物品，不得持有
    、運輸或私運進口，竟基於運輸、走私毒品海洛因以販賣牟
    利之犯意聯絡，於96年1月間某日，在丙○○位於臺南市○
    區○○○路2段257號5樓家中，2人商議決定由乙○○負責找
    人攜帶運輸毒品海洛因入台，因找不到適當人選，才由乙○○自己前去大陸地區廣東省東莞市購買毒品挾帶入境，而丙○○則負責毒品入境後之銷售事宜，並言明毒品如賣掉，扣
    除成本，乙○○與丙○○平分所得利潤。待2人商議完成後
    ，丙○○遂於96年4月20日先行出境前往中國大陸地區，而
    乙○○則於同年月30日再行出境前往中國大陸地區，2人並
    在廣東省東莞市會合，於96年5月初某日，乙○○在廣東省
    東莞市透過1名真實姓名年籍不詳、自稱「白一克」之成年
    男子，以人民幣1500元之代價，向1名真實姓名年籍不詳、
    綽號「阿忠」之成年男子，購買淨重30.44公克（空包裝總
    重10. 59公克，純度64.68%，純質淨重19.69公克）之第1級
    毒品海洛因。嗣乙○○購買取得前揭之第1級毒品海洛因後
    ，於96年5月16日回台前2、3日先以手術手套、膠帶及保險
    套將第1級毒品海洛因包裝為球狀，並分裝為6包，其後由乙○○於96年5月16日搭機前，將上開包裝之第1級毒品海洛因
    球6粒塞入肛門後，搭機由大陸地區廣東省東筦市，經桃園
    中正國際機場入境返回臺灣，成功運輸6顆海洛因球入臺，
    同日丙○○則搭機另由高雄小港國際機場入境返回臺灣時，
    為臺灣臺中地方法院檢察署檢察官指揮臺中縣警察局清水分
    局、內政部警政署刑事警察局偵六隊5組、行政院海岸巡防
    署中部地區巡防局彰化機動查緝隊以現行犯將乙○○逮捕，
    並自乙○○身體之肛門內，取出第1級毒品海洛因球6 顆，
    經送驗法務部調查局，驗後剩餘合計淨重30.44公克（空包
    裝總重10. 59公克，純度64.68%，純質淨重19.69公克）、
    並扣得乙○○所有供聯絡運輸走私毒品海洛因所用之行動電
    話共3支、ＳＩＭ卡（含大陸門號）共6張、及其塞入肛門所
    用之手術手套、膠帶、及保險套各一個；且隨即在丙○○位
    於臺南市○區○○路2段257號5樓之住處，拘提丙○○到案
    而查獲。
二、案經臺中縣警察局清水分局報請臺灣臺中地方法院檢察署檢
    察官偵查起訴。
    理    由
壹、程序部分：
一、按刑事訴訟法第156條第2項原規定：「被告之自白，不得作
    為有罪判決之唯一證據，仍應調查其他必要之證據，以察其
    是否與事實相符。」於92年2月6日公布修正刑事訴訟法時，
    將第156條第2項修正為：「被告或共犯之自白，不得作為有
    罪判決之唯一證據，仍應調查其他必要之證據，以察其是否
    與事實相符。」立法目的乃欲以補強證據擔保自白之真實性
    ，亦即以補強證據之存在，藉之限制自白在證據上之價值，
    防止偏重自白，發生誤判之危險。以被告自白，作為其自己
    犯罪之證明時，尚有此危險，以之作為其他共犯之罪證時，
    不特在採證上具有自白虛偽性之同樣危險，且共犯者之自白
    ，難免有嫁禍他人，而為虛偽供述之危險。是則利用共犯者
    之自白，為其他共犯之罪證時，其證據價值如何，按諸自由
    心證主義之原則，固屬法院自由判斷之範圍，惟此項不利之
    陳述，須無瑕疵可指，且就其他方面調查，又與事實相符者
    ，始得採為其他共同被告犯罪事實之認定。若不為調查，而
    專憑此項供述，即為其他共同被告犯罪事實之認定，顯與刑
    事訴訟法第156條第2項之規定有違。故法院必須將共同被告
    改依訊問證人之程序，命其具結，進行交互詰問。至於「非
    共同被告之共犯」，法院亦係以「證人身分」（非以「共犯
    」之名義）傳喚到庭，命其具結，進行交互詰問，以獲得證
    言之證據資料。一般證人於審判中，應依法定程序，到場具
    結陳述，並接受被告之詰問，其陳述始得作為認定被告犯罪
    事實之判斷依據。再按刑事訴訟法第287條之1第1項「法院
    認為適當時，得依職權或當事人或辯護人之聲請，以裁定將
    共同被告之調查證據或辯論程序分離或合併。」、第2項「
    前項情形，因共同被告之利害相反，而有保護被告權利之必
    要者，應分離調查證據或辯論。」。是刑事審判上之共同被
    告，係為訴訟經濟等原因，由檢察官或自訴人合併或追加起
    訴，或由法院合併審判所形成，其間各別被告及犯罪事實仍
    獨立存在。故共同被告對其他共同被告之案件而言，為被告
    以外之第三人，本質上屬於證人。從而以共同被告之陳述，
    作為其他共同被告論罪之證據者，為確保被告對證人之詰問
    權，證人於審判中，應依法定程序，到場陳述並接受被告之
    詰問，其陳述始得作為認定被告犯罪事實之判斷依據（最高
    法院94年度臺上字第7087號判決參照）。查本案被告即共同
    被告乙○○，就被告丙○○上開意圖營利而走私、運輸、販
    入第1級毒品海洛因之犯罪事實陳述，於本院96年10月22日
    審判期日，乙○○以證人身分在庭結證陳述並接受檢察官、
    被告丙○○及其指定辯護人之對質、詰問。是依上開說明，
    乙○○就有關丙○○本案犯罪事實之陳述，自均得為證據。
二、關於被告丙○○、乙○○於警詢、檢察官偵訊時之供述筆錄
    之證據能力：
（一）查本件被告丙○○、乙○○2人於警詢所為之供述，遍閱
      全卷，並無出於強暴、脅迫、利誘、詐欺、疲勞訊問、違
      法羈押或其他不正之方法，亦非違反法定障礙事由經過期
      間不得訊問或告知義務之規定而為，先此敘明。
（二）按被告以外之人於審判外之言詞或書面陳述，除法律有規
      定者外，不得作為證據，刑事訴訟法第159條第1項定有明
      文，此乃採英美法系之傳聞法則，用以保障被告之反對詰
      問權。而本法所規定傳聞法則之例外，其中就被告以外之
      人於偵查中向檢察官所為之陳述，因檢察官代表國家偵查
      犯罪時，原則上當能遵守法定程序，且被告以外之人如有
      具結能力，仍應依法具結，以擔保其係據實陳述，故於第
      259條之1第2項明定「除顯有不可信之情況者外」，得為
      證據；又被告以外之人於檢察事務官、司法警察官或司法
      警察調查中所為之陳述，基於實體發現真實之訴訟目的，
      依第159條之2規定，如與審判中之陳述不符時，經比較結
      果，其先前之陳述，相對「具有較可信之特別情況」，且
      為證明犯罪事實存否所「必要」者，或於審判中有第159
      條之3所列死亡等原因而無法或拒絕陳述之各款情形之一
      ，經證明其調查中所為陳述絕對「具有可信之特別情況」
      ，且為證明犯罪事實之存否所「必要」者，亦例外地賦與
      證據能力。又所謂「顯有不可信性」、「相對特別可信性
      」與「絕對特別可信性」，非完全必須以外部附帶情況（
      如就偵查或調查筆錄製作之原因、過程及其功能等）為判
      斷標準，亦得以根據該供述內容本身作為推知外部情況之
      參考資料。
（三）查被告乙○○雖具狀表示就警詢筆錄是否具證據能力為爭
      執，請求本院再為重新調查，然經本院於96年10月22日依
      職權傳喚製作該警詢筆錄之證人即員警甲○○到庭，依詰
      問證人程序進行交互詰問並經證人甲○○具結作證，有證
      人結文1份在卷可稽，且就被告乙○○所犯本案之犯罪事
      實部分，亦已給予被告乙○○、丙○○及其辯護人對質、
      詰問之機會，故上開被告乙○○於96年5月17日警詢筆錄
      之供述，應認有證據能力且經完足調查，附此併明。
（四）再查本件證人即共同被告乙○○、丙○○等人互以證人身
      份而於偵查中向檢察官所為之陳述，均經過具結擔保其陳
      訴之真實性，此有96年5月17日之偵訊筆錄及證人結文附
      卷可佐（見偵查卷第17至25頁），雖被告2人於本院96年9
      月19日進行準備程序中，就其於96年5月17日之偵訊筆錄
      所述內容，曾就該偵訊筆錄是否具有證據能力為爭執，請
      求本院另行重新調查，然經本院於96年10月4日進行勘驗
      96年5月17日臺灣臺中地方法院檢察署檢察官偵訊光碟之
      結果，可認被告2人於96年5月17日於該署檢察官偵訊時所
      陳述之內容，與製作之偵訊筆錄內容大致相符，且無違法
      取供之情節，並經被告乙○○、丙○○2人、被告2人之辯
      護人等共同參與勘驗後，認該筆錄與訊問光碟無誤，此有
      本院96年10月4日勘驗筆錄1份在卷可稽，該勘驗筆錄嗣於
      本院審理期日復經提示調查，其為證明本案被告上開犯罪
      事實之存否所必要（此部分詳後述），且具有相當可信之
      特別情況，而被告2人於本院審理時，均亦供稱對該偵訊
      筆錄之供述「無意見」，故被告2人於偵訊中之供述並無
      顯有不可信之情況，依上開說明，被告2人於96年5月17日
      檢察官偵訊筆錄之供述具有證據能力，得為證據。
三、所謂「傳聞證據」之定義係指「審判外」所為之「陳述或所
    發生之敘述性動作」，而提出於法庭用來證明該敘述事項之
    真實性之證據。其中「敘述性動作」乃指使人可得而知其意
    涵之動作。基本上，證據係在公判庭上經過調查程序後方得
    以被採用。因此，以公判庭為基準以考量證據之性質時，「
    傳聞證據」自屬以公判庭外之供述為內容之證據。即係透過
    人之意思活動予以傳達，即供述者對於有關體驗之事實，經
    由知覺、記憶、表現、敘述或敘述性動作等過程予以傳達，
    故亦稱之為「供述證據」。此與「非供述證據」（非傳聞證
    據），即非透過人之意思活動予以傳達之證據，如物證、書
    證等之不同，在於人之傳達、保存之正確度無法與物證、書
    證相比。判斷證據究屬傳聞證據或非傳聞證據，乃取決於該
    證據之證明旨趣或該證據與待證事實間之關係。換言之，以
    證明供述內容之真實性之證據適用傳聞法則，惟相對地縱使
    屬於「代替供述之書面」或「間接之供述」，書面本身之存
    在或供述本身之存在即為待證事實時，此證據並不屬於傳聞
    證據（最高法院94年度臺上字第6076號判決同此見解）。本
    案卷附之法務部調查局調科臺字第09623054390號鑑定書、
    彰化機動查緝通訊監察作業譯文摘要報告書、警方現場查緝
    照片、被告乙○○持用之行動電話0000000000號與被告丙○○持用之行動電話0000000000號、於96年4月19日23時44分
    之通訊監察譯文、被告乙○○、丙○○之出入境查詢結果及
    護照影本、台中縣警察局清水分局搜索筆錄、搜索扣押目錄
    、台北關稅局扣押貨物運輸工具收據及搜索筆錄，均係屬書
    證，而查獲扣案之毒品海洛因驗後剩餘合計淨重30.44公克
    （空包裝總重10.59公克，純度64.68%，純質淨重19.69公克
    ），手機3支、SIM卡6張，均係屬物證，並非供述證據，無
    傳聞法則之適用，與本案具有關聯性，且係偵辦之警員合法
    搜索取得，自具有證據能力。
貳、實體部分：
一、訊據被告乙○○固不否認於上開時、地經警查獲毒品海洛因
    6包送驗後剩餘合計淨重30.44公克（空包裝總重10.59公克
    ，純度64.68%、純質淨重19.69公克），手機1支、SIM卡2張
    ，及伊有運輸及走私第1級毒品海洛因之事實；而伊於96年5
    月17日於檢察官偵訊時，伊雖有供稱：「4、5月前，大約今
    年1月份，在丙○○台南家中，伊跟丙○○說，伊在外面欠
    很多錢，伊等就互相商量可以從大陸地區帶毒品回台販賣」
    等語，惟矢口否認有何意圖營利、販賣而販入第1級毒品海
    洛因之犯行，辯稱：伊攜帶海洛因6粒回台，係要自己施用
    ；由伊運輸毒品入台，交由丙○○販賣一節，此純係玩笑話
    ；就譯文所載「一半一半」部分，係共同賣冷氣機的利潤分
    紅云云。訊之被告丙○○固坦承於4、5月前，大約今年1 月
    份，在伊台南家中，乙○○跟伊互相商量可以從大陸地區帶
    毒品回台販賣」等語，惟矢口否認有何共同意圖營利而走私
    、運輸、販入第1級毒品海洛因之犯行，辯稱：伊的意思不
    是要販賣毒品，那時伊等在泡茶聊天，講說現在錢不好賺，
    之後說到販賣毒品最好賺，都是玩笑話；監聽譯文中「一半
    一半」之對話，不是談毒品販賣的問題，是要賣冷氣機；另
    就「阿州」部分，並不是伊介紹的，乙○○原來就認識，是
    共同的朋友云云。經查：
 (一)、被告乙○○確實有意圖販賣營利而販入第1級毒品海洛因之
     犯行：
 １、被告乙○○於獲案之初96年5月16日警詢時已坦承：「（問
     ：你於出境前與何人接洽夾帶毒品闖關事宜？）我出境前
     是經友人丙○○介紹綽號阿州男子洽談有關是否能找尋有
     意夾帶毒品闖關者，但阿州說找不到人選」、「（問：你
     出境大陸何地？如何與丙○○會合？）我在大陸東莞地區
     住處與丙○○在大陸東莞住處不遠，我至大陸後我打電話
     告訴丙○○，丙○○便來找我」、「（問：你夾帶之海洛
     因毒品來源為何？經由何人介紹購買該毒品？以多少價錢
     購買該毒品？數量為何？）在大陸東莞地區購買，向大陸
     地區綽號阿忠男子購買。我拿人民幣1500元（約新台幣643
     5元）給白一克請其向阿忠購得。當時購得14至15公克之1
     級毒品海洛因（為遭警查獲之數量）」、「（問：你夾帶
     毒品入境台灣後，要如何處理該毒品？）我將毒品負責夾
     帶入境後，再交給丙○○，丙○○說他有門路，將該批毒
     品販售所得由我與丙○○2人平分」、「（問：為何丙○○
     自己不要夾帶毒品入境台灣，而由你出境至大陸夾帶毒品
     入境台灣？）因為丙○○害怕毒品遭查獲，所以2人商量後
     ，由我負責夾帶毒品入境」、「（問：走私海洛因毒品闖
     關入境台灣是重罪？為何你還願意幫丙○○夾帶該毒品闖
     關入境台灣？）我知道夾帶海洛因毒品闖關入境台灣是重
     罪。但因為債務繁重，遭地下錢莊逼討，而丙○○經濟狀
     況也不好，所以才與丙○○商議後挺而走險夾帶毒品入境
     」
     、「（問：你幫丙○○夾帶該毒品闖關入境台灣有何酬勞
     ？）丙○○販售後，所得由2人平分」、「（問：你與丙○○為何分別由桃園機場及小港入境？）因為丙○○住台南
     我住台中縣所以分別入境」、「（問：你入境後如何將所
     攜帶之毒品交予丙○○？）我們平安入境後我們會互相聯
     絡後丙○○會到台中找我拿毒品」、「（問：你是否知道
     丙○○銷售管道？）我不知道」、「（問：你於96年4 月
     19日23時44分撥打電話給丙○○，通聯譯文內容提到『一
     半一半啦』為何意思）意思是我們要在大陸找人投資生意
     ，辦公室要裝修要找人出錢，機會是一半一半啦」、「（
     問：同一時間譯文提到『還有，你朋友那邊，他不要了？
     』）朋友是阿州，丙○○說阿州可以找到人攜帶毒品闖關
     入境，叫我聯絡阿州，阿州說他不要；丙○○說有得賺就
     給阿州賺，找一個人攜帶闖關代價一萬元」等語；被告乙○○復於96年5月17日檢察官偵訊時另以證人身分結證稱：
     「（問：你運輸第1級毒品海洛因進入台灣後，打算如何處
     理？）我因欠人很多債務約幾百萬元，所以想運輸海洛因
     進來賣」、「（問：如何賣得出去？）4、5月前，大約今
     年1月份，在丙○○台南家中，我跟丙○○說，伊在外面欠
     很多錢，我們倆就互相商量可以從大陸地區帶毒品回台販
     賣，丙○○說他們有門路可以銷售海洛因」、「（問：你
     在警詢中也有說到，入境後夾帶的毒品要給丙○○拿去販
     售，是否如此？）是，如果有賣掉，扣掉我向白一克借的
     錢，所得由我跟丙○○平分，在今年1月份我在丙○○台南
     家中時，我就有這樣跟丙○○說，當時他也有同意」、「
     （問：你夾帶毒品，但他沒有夾帶，只是負責拿去賣，你
     比較危險，為何要跟他平分所得？）因為我沒有門路，如
     果沒有他介紹，只有那些毒品也沒有用，我需要靠他幫忙
     賣掉那些毒品」、「（問：譯文中也有提到『還有，你朋
     友那邊，他不要了』是何意思？）朋友是指阿州，我是跟
     丙○○詢問說，阿州是否不要找人夾帶毒品入境的意思」
     、「（問：你是否說到找人夾帶毒品要一萬塊新台幣？）
     是，若我自行夾帶，就不用出一萬元了」、「（問：丙○○說分紅指你們兩人平分，有何意見？）因我們兩人沒有
     出錢，剩下投資獲利的錢可以平分」等語；又被告乙○○
     於本院96年9月2日羈押訊問時供稱：伊有時候會去丙○○
     家，開玩笑的說時機這麼差，乾脆去賣毒品比較快，伊
    只有在警詢時有說，扣掉向「白一克」借的錢，賣掉所得一
    半一半均分，但是伊在偵訊時沒有這麼說，因為檢察官沒有
    這樣問等語；另被告乙○○於本院96年10月22日本院審理時
    亦供稱：於今年1月份時伊在丙○○台南的住家談很多事情
    ，其中有談到買賣毒品的事，只是在閒聊，伊今年3、4月時
    有跟「阿州」說過找人買毒品闖關的事，但「阿州」說找不
    到人可以夾帶等語。
２、證人即同案被告丙○○於96年5月17日檢察官訊問時結證稱
    ：「（問：提示乙○○之警詢、偵訊筆錄並告以要旨，對筆
    錄有無意見？）乙○○4、5月前，乙○○在台灣以電話上跟
    我提過他想要做運輸毒品的事，後來乙○○就到我台南家中
    提議這件事，說我周遭有很多吸毒的朋友，所以我一定有很
    多門路可以銷售；我就跟乙○○說毒品哪有那麼好賣，不過
    我可以介紹綽號阿州的友人幫你銷售毒品」、「（問：提示
    監聽譯文，96年4月19日23時44分，由乙○○行動電話
    0000-00 0000發話到你行動電話0000-000000，乙○○說『
    喔！那個是我自己的事啦！那個一半一半啦！因為我在想啦
    ！一半一半啦！』是何用意？）是乙○○說賣毒品後要如何
    與阿州分紅的事，我跟他說那是你們的事，你們自行處理」
    、「（問：阿州後來有無與乙○○見面？）有，說我介紹乙○○要賣海洛因毒品的事，詳情我就不知道」、「（問：剛
    才提示之譯文「一半一半」是指投資冷氣的事？）不是，是
    指乙○○說賣毒品後要如何與阿州分紅的事」等語。
３、證人即製作詢筆錄員警甲○○於96年10月22日本院審理亦結
    證稱：乙○○在製作筆錄時有提到說他將毒品攜帶入境，是
    要交給丙○○來販賣，販賣毒品所得二人平分；從拘捕到移
    送地檢署為止，乙○○從頭到尾都沒有提過查獲毒品海洛因
    係自己要施用；對乙○○沒有不當刑求或脅迫的訊問，警詢
    筆錄是採一問一答的方式，是經乙○○回答之後直接繕打等
    語。
４、綜合上開3人就案發經過情節之供述，彼此相互吻合外，而
    被告乙○○與被告丙○○2人共同為上開意圖販賣營利而販
    入第1級毒品海洛因之犯行，物證部分有為警查獲扣案之毒
    品海洛因經送驗後剩餘合計淨重30.44公克（空包裝總重
    10.59公克、純度64.68%、純質淨重19.69公克），乙○○所
    有供本件犯罪聯絡用之手機3支、SIM卡6張及包裝海洛因所
    用之手術手套、膠帶、保險套各1個；書證部分有法務部調
    查局調科臺字第09623054390號鑑定書、彰化機動查緝通訊
    監察作業譯文摘要報告書、警方現場查緝照片、被告乙○○
    持用之行動電話0000000000號與被告丙○○持用之行動電話
    0000000000號於96年4月19日23時44分之通訊監察譯文、被
    告乙○○、丙○○之出入境查詢結果及護照影本、台中縣警
    察局清水分局搜索筆錄、搜索扣押目錄、台北關稅局扣押貨
    物運輸工具收據及搜索筆錄在卷可佐。雖被告乙○○猶辯稱
    ：夾帶毒品是因這次要回台工作，所以才想要一次帶回多量
    之毒品供自己施用的云云。然乙○○既於96年1月份多次撥
    打電話予丙○○，並親自到丙○○台南家中，與丙○○倆人
    共同商議後經由雙方達成共識，其共識內容為由乙○○負責
    從大陸地區夾帶第1級毒品海洛因闖關入境後，再將所夾帶
    之海洛因毒品交付給予丙○○本人或經由丙○○介紹認識之
    友人阿州，以求順利將該夾帶之海洛因毒品販售予丙○○所
    認識周遭施用毒品之朋友、或委由友人阿州代為尋找、販售
    海洛因毒品予買主，兩人意圖藉此分工合作方式共同獲取平
    分銷售海洛因毒品後之鉅額分紅利潤，此亦為被告乙○○於
    警詢、偵訊時均坦承不諱，足見乙○○與丙○○2人間基於
    前揭意圖販售毒品營利而共同為走私、運輸、販入第1級毒
    品海洛因之犯行，係具有犯意聯絡與行為分擔甚明。再者，
    審酌同案被告丙○○於警詢、偵訊時均供稱：與乙○○通話
    監聽譯文中提到「一半一半」係指乙○○將夾帶海洛因毒品
    順利闖關入境並交由阿州負責銷售，扣除買入毒品成分後乙○○可分得之販售毒品分紅利潤等語。再兼酌被告於警詢、
    偵訊時均坦承：將該批毒品販售出去獲得利潤，扣除向白一
    克所支借之款項後，毒品販售所得由伊與丙○○2人平分等
    語，被告2人所述情節大致相符，足資證明乙○○夾帶海洛
    因毒品闖關入境確實有為意圖營利而販入第1級毒品海洛因
    之犯行。且參酌被告乙○○之出入境查詢結果及護照影本觀
    之，乙○○自94年3月22日起至96年3月15日止兩年間，竟出
    境入境國內之次數多達10次，則被告既於國內及大陸地區並
    無長期定居處所及固定工作有穩定收入可供其負擔如此龐大
    開銷支出而言，更可認定乙○○於短期內如此頻繁出境入境
    國內之目的，係因其鋌而走險甘冒夾帶毒品入境之方式，係
    為求償還先前積欠地下錢莊龐大債務或籍由夾帶毒品入境以
    謀取鉅額利潤，亦可認定乙○○意圖販售毒品營利而以夾帶
    毒品闖關入境後積極尋找國內毒品買主之犯行等情甚明。此
    外，被告位於大陸東莞地區之住處與丙○○住處相距甚近且
    兩人會面次數甚繁，以被告乙○○於案發前多次撥打電話或
    親自至丙○○住處兩人見面會合，並於同一日因被告乙○○
    回國內台中縣住處，丙○○回國內台南市住處，始分別搭乘
    不同班機回台等情，亦與被告警詢時供稱：「我們平安入境
    後我們會互相聯絡後丙○○會到台中找我拿毒品」等語，被
    告2人所述情節完全相符，足資證明被告2人於大陸地區已事
    前達成協議由乙○○負責夾帶海洛因毒品闖關入境，嗣於夾
    帶毒品回台後再交付該批海洛因毒品予丙○○在台負責積極
    找尋買主販售之犯行。是被告乙○○辯以係為自己施用而運
    輸入境一節，除如上所述，與實情不符外，另查其並無施用
    毒品前科紀錄，有臺灣高等法院被告前科紀錄表在卷可憑，
    是其所辯顯為事後推委卸責之詞，無從採信，本件堪認被告
    乙○○確有為上開意圖營利而走私、運輸、販入第1級毒品
    海洛因之客觀行為無訛。
(二)、被告乙○○確與丙○○有犯意聯絡及行為分擔：
    按共同正犯，係共同實施犯罪行為之人，在共同意思範圍內
　　，各自分擔犯罪行為之一部，相互利用他人之行為，以達其
  　犯罪之目的，其成立不以全體均行參與實施犯罪構成要件之
    行為要件；參與犯罪構成要件之行為者，固為共同正犯；以
    自己共同犯罪之意思，參與犯罪構成要件以外之行為，或以
    自己共同犯罪之意思，事前同謀，而由其中一部分人實行犯
    罪之行為者，亦均應認為共同正犯，使之對於全部行為所發
    生之結果，負其責任（司法院大法官會議釋字第109號解釋
    參照）。被告乙○○雖辯稱由伊運輸毒品入台，交由丙○○
    販賣一節，此純係玩笑話；就譯文所載「一半一半」部分，
    係共同賣冷氣機的利潤分紅云云。然被告乙○○於警詢、偵
    訊、本院聲押訊問時均坦承不諱，表示伊負責夾帶毒品入境
    後，再交給在台有販售毒品門路之丙○○，並將該批毒品販
    售所得由伊與丙○○2人平分等語。且被告乙○○於偵訊時
    ，對於監聽譯文內有提到，其中一段說：「你朋友那邊他不
    要了，這段是什麼意思」，被告乙○○明白表示說：其朋友
    應該是指「阿州」，當時伊有跟丙○○詢問說「阿州」不要
    找人夾帶毒品闖關入境之意，顯見被告乙○○確實有意圖營
    利而運輸及販賣毒品之事實。且同案被告丙○○於偵訊時結
    證稱：「一半一半」是指乙○○說賣毒品後要如何與阿州分
    紅的事等語。證人即員警甲○○於本院審理時結證稱：乙○○在製作筆錄時有提到說他將毒品攜帶入境，是要交給丙○○來販賣，販賣毒品所得2人平分等語。足資證明乙○○自
    始即有意圖營利而走私、運輸、販入第1級毒品海洛因之主
    觀犯意，並與丙○○2人間有犯意聯絡。顯見乙○○就本件
    意圖營利而走私、運輸、販入第1級毒品海洛因之犯行，與
    丙○○2人有犯意聯絡及行為分擔甚明，揆諸上開說明，自
    仍應對於全部行為所發生之結果，負其責任。
(三)、被告丙○○確有意圖營利而走私、運輸、販入第1級毒品海
    洛因之主觀犯意，並與被告乙○○2人間，有犯意聯絡及行
    為分擔；被告丙○○雖辯稱：伊的意思不是要販賣毒品，那
    時我們在泡茶聊天，講說現在錢不好賺，之後說到販賣毒品
    最好賺，都是玩笑話。「一半一半」部分不是談毒品販賣的
    問題，是要賣冷氣機云云。惟查：
１、被告丙○○於96年5月17日檢察官偵訊時已坦承稱：「（問
    ：提示乙○○之警詢、偵訊筆錄並告以要旨，對筆錄有無意
    見？）乙○○4、5個月前，乙○○在台灣以電話跟我提過他
    想要做運輸毒品的事，後來乙○○就到我台南家中提議這件
    事，說我周遭有很多吸毒的朋友，所以我一定有很多門路可
    以銷售；我就跟乙○○說毒品哪有那麼好賣，不過我可以介
    紹綽號阿州的友人幫你銷售毒品」、「（問：提示監聽譯文
    ，96年4月19日23時44分，由乙○○行動電話0000-000000發
    話到你行動電話0000-000000，乙○○說『喔！那個是我自
    己的事啦！那個一半一半啦！因為我在想啦！一半一半啦！
    』是何用意？）是乙○○說賣毒品後要如何與阿州分紅的事
    ，我跟他說那是你們的事，你們自行處理」、「（問：阿州
    後來有無與乙○○見面？）有，說我介紹乙○○要賣海洛因
    毒品的事，詳情我就不知道」、「（問：剛才提示之譯文「
    一半一半」是指投資冷氣的事？）不是，是指乙○○說賣毒
    品後要如何與阿州分紅的事」等語。
２、證人即同案被告乙○○於96年5月16日警詢時供稱：「（問
    ：你於出境前與何人接洽夾帶毒品闖關事宜？）我出境前是
    經友人丙○○介紹綽號阿州男子洽談有關是否能找尋有意夾
    帶毒品闖關者，但阿州說找不到人選」、「（問：你出境大
    陸何地？如何與丙○○會合？）我在大陸東莞地區住處與丙○○在大陸東莞住處不遠，我至大陸後我打電話告訴丙○○
    ，丙○○便來找我」、「（問：你夾帶之海洛因毒品來源為
    何？經由何人介紹購買該毒品？以多少價錢購買該毒品？數
    量為何？）在大陸東莞地區購買，向大陸地區綽號阿忠男子
    購買。我拿人民幣1500元（約新台幣6435元）給白一克請其
    向阿忠購得。當時購得14至15公克之1級毒品海洛因（為遭
    警查獲之數量）」、「（問：你夾帶毒品入境台灣後，要如
    何處理該毒品？）我將毒品負責夾帶入境後，再交給丙○○
    ，丙○○說他有門路，將該批毒品販售所得由我與丙○○2
    人平分」、「（問：為何丙○○自己不要夾帶毒品入境台灣
    ，而由你出境至大陸夾帶毒品入境台灣？）因為丙○○害怕
    毒品遭查獲，所以2人商量後，由我負責夾帶毒品入境」、
    「（問：為何你願意幫丙○○夾帶該毒品闖關入境台灣？）
    丙○○經濟狀況也不好，所以才與丙○○商議後挺而走險夾
    帶毒品入境」、「（問：你幫丙○○夾帶該毒品闖關入境台
    灣有何酬勞？）丙○○販售後，所得2人平分」、「（問：
    你與丙○○為何分別由桃園機場及小港入境？）因為丙○○
    住台南我住台中縣所以分別入境」、「（問：你入境後如何
    將所攜帶之毒品交予丙○○？）我們平安入境後我們會互相
    聯絡後丙○○會到台中找我拿毒品」、「（問：同一時間譯
    文提到『還有，你朋友那邊，他不要了』？）朋友是阿州，
    丙○○說阿州可以找到人攜帶毒品闖關入境，叫我聯絡阿州
    ，阿州說他不要；丙○○說有得賺就給阿州賺，找一個人攜
    帶闖關代價一萬元」等語；被告乙○○復於96年5月17日檢
    察官偵訊時亦具結同為如上之證述：又乙○○於本院96年9
    月2日訊問時供稱：伊有時候會去丙○○家，開玩笑的說時
    機這麼差，乾脆去賣毒品比較快；伊只有在警詢時有說，扣
    掉向「白一克」借的錢，賣掉所得一半一半均分，但是伊在
    偵訊時沒有這麼說，因為檢察官沒有這樣問等語；另被告乙○○於本院96年10月22日本院審理時亦供稱：於今年1月份
    時伊在丙○○台南的住家談很多事情，其中有談到買賣毒品
    的事，只是在閒聊；伊今年3、4月時有跟「阿州」說過找人
    買毒品闖關的事，但「阿州」說找不到人可以夾帶等語。
３、綜合上開被告二人就意圖營利而進行販入一級毒品海洛因，
    夾帶闖關進我國國境後如何販賣？如何分贓？等情節之陳述
    ，彼此相互吻合外，被告丙○○與乙○○2人共同為上開意
    圖營利而走私、運輸、販入第1級毒品海洛因之犯行，除有
    被告二人之自白外，尚有查獲扣案之毒品海洛因送驗後剩餘
    合計淨重30.44公克（空包裝總重10.59公克、純度64.68%，
    純質淨重19.69公克）乙○○所有供本件犯罪所用之手機3支
    、SIM卡6張B及其塞入肛門包裝所用之手術手套、膠帶、及
    保險套各一個；上開扣案之一級毒品海洛因，經送請法務部
    調查局鑑定，亦同認為係第1級毒品海洛因，有法務部調查
    局調科臺字第09623054390號鑑定書1份附卷可證、而被告二
    人之手機通聯紀錄，亦有彰化機動查緝通訊監察作業譯文摘
    要報告書、警方現場查緝照片、被告乙○○持用之行動電話
    0000000000號與被告丙○○持用之行動電話0000000000號、
    於96年4月19日23時44分之通訊監察譯文、被告乙○○、丙○○之出入境查詢結果及護照影本、台中縣警察局清水分局
    搜索筆錄、搜索扣押目錄、台北關稅局扣押貨物運輸工具收
    據及搜索筆錄在卷可佐。可資證明被告丙○○自始即有意圖
    營利而走私、運輸、販入第1級毒品海洛因之主觀犯意，並
    與被告乙○○2人間有犯意聯絡。且被告丙○○在參與本案
    犯罪事實過程中，其明知被告乙○○因無力清償積欠地下錢
    莊數百萬元之債務，被告乙○○有意以夾帶海洛因毒品闖關
    入境販售毒品以期能獲取鉅額利潤，被告乙○○與其共同商
    討研議如何將毒品於夾帶入境後銷售予購毒者時，被告丙○○竟提議被告乙○○可將該夾帶入境之毒品海洛因交由其本
    人或經其介紹之友人阿州代為販售之事實，應可認定被告丙○○早於96年1月份時即與被告乙○○於多次手機聯絡中及
    被告乙○○親自至其台南家中，兩人並就上開由被告乙○○
    負責夾帶毒品海洛因闖關入境，嗣後再交付毒品予被告丙○○本人或委由其介紹友人阿州代為販售毒品之情節屬實，被
    告2人就彼此分工合作販售夾帶入境毒品一節具有犯意聯絡
    及行為分擔之共同正犯關係，顯見被告丙○○確有與被告乙○○共同商議由其負責販售被告乙○○所夾帶入境第1級毒
    品海洛因之犯行甚明，是其上開所辯尚不足以解其刑責，揆
    諸上開說明，自仍應於全部行為所發生之結果，負其責任。
(四)、本件雖因被告乙○○入境後尚未及依約將夾帶海洛因毒品前
    往交付給被告丙○○或阿州販售毒品之際即查獲，且被告2
    人亦否認本件犯行致未能明確查得具體之獲得利潤。惟查，
    本件所查獲之海洛因送驗後剩餘合計淨重30.44公克（空包
    裝總重10.59公克、純度64.68%、純質淨重19.69公克），且
    被告丙○○於偵查中供稱無施用毒品之行為，亦查無被告乙○○有施用海洛因毒品之前科紀錄，有偵訊筆錄1份及臺灣
    高等法院被告前案紀錄表1份在卷可稽。是被告乙○○雖辯
    稱該毒品為供自己施用云云，此顯為事後飾詞卸責之詞，無
    從採信。佐以被告2人於偵訊時均供稱：夾帶毒品之酬勞可
    獲得1萬元，若依此次所夾帶海洛因毒品之量，市價約可販
    售約10幾萬元，販售毒品後之利潤扣除成本後由2人平分等
    語觀之。可認苟非有豐厚之利潤，被告2人不致事前即為此
    購毒成本費用支出，且事後許以如此為數不少之報酬，況且
    ，販賣海洛因事涉重典，苟非有利可圖，被告當無甘冒此風
    險，自大陸購入海洛因再私運入境後轉售他人之可能。故本
    件被告乙○○於購入上揭海洛因時，確具有營利意圖，至屬
    灼然。被告乙○○與被告丙○○基於彼此間事前之協議，由
    被告乙○○先赴大陸地區購得海洛因後夾帶入境回台事宜，
    被告丙○○則負責在國內找尋及販售毒品予毒品買主，且被
    告2人事前已言明將販售毒品所得利潤扣除購毒成本後平均
    由2人共得，是被告乙○○與被告丙○○就意圖營利販入海
    洛因並私運入境臺灣地區等犯行，分別具有犯意聯絡及行為
    分擔，為共同正犯，至為明確。
(五)、綜上所述，本件被告乙○○、丙○○等2人共同意圖營利而
    走私、運輸、販入第1級毒品海洛因之事證均已臻明確，被
    告2之上開犯行，均堪以認定，應依法論罪科刑。
二、論罪科刑部分：
(一)、按海洛因為毒品危害防制條例第2條第2項第1款所列之第1級
    毒品，且係行政院依懲治走私條例第2條第4項所公告之「管
    制物品項目及其數額」甲項第4款規定之管制進出口物品。
    次按販賣毒品罪，不以販入之後，復行賣出為必要，只須意
    圖營利而販入或賣出，有一於此，犯罪即應成立（最高法院
    92年度臺上字第7046號判決要旨參照）。又懲治走私條例第
    2條第1項所謂私運管制物品進口，係指由國外或自大陸地區
    私運管制物品，進入臺灣地區而言；輸入之既遂與未遂，又
    以是否已進入國界為標準；而運輸毒品罪祇以所運輸之毒品
    已實施運送為已足，並非以運抵目的地為犯罪完成之要件，
    區別該罪既遂或未遂，應以已否起運為準，既已起運，構成
    該罪之輸送行為即已完成，不以抵達目的地為既遂條件（最
    高法院95年度臺上字第298號判決要旨參照）。故核被告上
    開所為，均係犯毒品危害防制條例第4條第1項之運輸、販賣
    第1級毒品罪及懲治走私條例第2條第1項之私運管制物品第1
    級毒品進口罪。被告乙○○就上開犯行與被告丙○○，就上
    開運輸第1級毒品、販賣第1級毒品及私運管制物品進口犯行
    與丙○○，分別有犯意聯絡、行為分擔，為共同正犯。被告
    乙○○持有第1級毒品之低度行為，為運輸、販賣第1級毒品
    之高度行為所吸收，不另論罪。被告2人意圖營利而分別為
    運輸、販入第1級毒品之2次行為，雖原起訴意旨認被告2人
    以同一運輸毒品海洛因之行為而觸犯上述2罪名等語，惟查
    被告乙○○販入毒品之時為96年5月之初，著手夾帶毒品運
    輸入境時時間為96年5月16日前2、3日至96年5月16日，二者
    間之犯罪時間、地點均不同，其行為不同揆諸前揭說明及判
    例，及適用95年7月1日修正後刑法第55條後段刪除牽連犯之
    規定，及蒞庭檢察官當庭更正為二行為，以二罪論，被告乙○○於販入海洛因後，不待其販出，即已構成上開販賣第1
    級毒品罪，之後其運輸、夾帶闖關係另一行為，其已另觸犯
    運輸毒品及私運管制物品進口2罪，被告2人私運管制進口之
    毒品進口，係一行為觸犯運輸毒品及私運管制物品進口2罪
    名，為想像競合犯，從一重以運輸第1級毒品罪處斷（最高
    法院73年臺覆字第17號判例意旨參照）。被告2人就運輸第1
    級毒品、販賣第1級毒品兩者既為犯意各別，行為互殊，被
    告2人所犯上開販賣第1級毒品罪、運輸第1級毒品罪，應依
    刑法第50條規定，分別論罪科刑。另被告乙○○前因恐嚇案
    件，於民國92年2月10日，經本院以91年度訴字第2997號判
    處有期徒刑4月確定，甫於92年3月13日，易科罰金執行完畢
    ，有臺灣高等法院被告前案紀錄表、臺灣臺中地方法院檢察
    署刑案資料查註紀錄表各1份附卷可按，其受上開有期徒刑
    之執行完畢後，5年以內故意再犯本件有期徒刑以上之罪，
    為累犯，應依刑法第47條第1項，就毒品危害防制條例第4條
    第1項之法定刑中除死刑、無期徒刑部分不得加重外，依法
    加重其刑。被告2人私運來臺之毒品海洛因，純質淨重19.
    69公克，僅有6顆數量不多，較之一般毒梟運輸毒品少者數
    千公克，多者以公斤計比較，其犯罪情節與大量走私運輸毒
    品以牟取暴利之人顯有重大差異，再兼酌被告乙○○因積欠
    他人債務挻而走險夾帶毒品入境、與被告丙○○2人因僅貪
    圖10萬元左右之販毒利益，在國內尚未販售該毒品予他人施
    用，亦未取得實際利潤之犯行，致觸犯法定刑為死刑或無期
    徒刑之重罪，所運輸之毒品尚未流入市面即為檢警查獲，依
    此情節觀之，實有情輕法重之憾，若科以法定最輕之刑，仍
    嫌過重，客觀上足以引起一般人之同情，其犯罪情狀尚堪憫
    恕，爰均依刑法第59條規定酌量減輕其刑。爰審酌被告等前
    開犯罪情節，及所運輸、販入之第1級毒品海洛因驗餘淨重
    30.44公克（空包裝總重10. 59公克、純度64. 68%，純質淨
    重19.69公克），若流入市面，非但助長毒品氾濫，且將嚴
    重損害社會安全及國人健康，所生危害非輕，及其等犯罪後
    矢口否認犯行，毫無悔意，兼衡其等參與犯罪之程度及其動
    機、目的、、品行、生活狀況、智識程度等一切情狀，分別
    量處如主文所示之刑，並定其應執行之刑，以示懲儆。公訴
    人請求判處被告2人，各2個無期徒刑，本院審酌上開情節，
    分別各處以如主文所示之刑已足生警惕，併此敘明。
(二)、沒收：
１、扣案之第1級毒品海洛因6顆，合計淨重淨重30.44公克（空
    包裝總重10. 59公克、純度64.68%，純質淨重19.69公克）
    ，係本案查獲之第一級毒品，不問屬於何人所有，均應依毒
    品危害防制條例第18條第1項前段規定沒收銷燬之。
２、按毒品危害防制條例第18條第1項規定，得諭知沒收並銷燬
    之者，以查獲之毒品及專供製造或施用毒品之器具為限，並
    不及於毒品之外包裝。而毒品外包裝既係用於包裹毒品，防
    其裸露、潮濕，便於攜帶運輸，亦係供運輸毒品所用之物，
    應依毒品危害防制條例第19條第1項之規定宣告沒收之，方
    屬適法（最高法院92年度台上字第1288號、第1275 號判決
    意旨參照），本件被告乙○○包裝所用之第1級毒品外包手
    術手套、膠帶及保險套既具有防止毒品裸露、逸出及潮濕之
    功用，並便於攜帶及運輸，顯係供運輸毒品所用之物，且依
    前引法務部調查局鑑定報告書，上開包裝手術手套、膠帶及
    保險套塑膠膜合計總重10.59公克，足徵可與扣案之第一級
    毒品海洛因分離，依上開最高法院判決意旨，自應依毒品危
    害防制條例第19條第1項前段之規定併予宣告沒收。
３、扣案之行電話3支、SIM卡（含大陸門號）6片，被告自承為
    其所有，且係被告供本件販賣或運輸第1級毒品所用之物，
    業據被告乙○○、丙○○供述如前，爰依毒品危害防制條例
    第19第1項規定予以宣告沒收。
據上論斷，應依刑事訴訟法第299條第1項前段，毒品危害防制條
例第4條第1項、第18條第1項前段、第19條第1項，懲治走私條例
第2條第1項、第11條，刑法第11條、第28條、第47條第1項、第
51條第5款、第55條、第59條，判決如主文。
本案經檢察官戊○○到庭執行職務。
中　　華　　民　　國　　96　　年　　11　　月　　5   　日
                  刑事第三庭  審判長法  官  賴恭利
                                    法　官  陳思成
                                    法  官  黃松竹
以上正本證明與原本無異。
如不服本判決，應於收受送達後10日內向本院提出上訴書狀（應
敘述具體理由並附繕本）。
上訴書如未敘述理由，應於上訴期間屆滿後20日內補提理由書於
本院。
                        　　        書記官  董美惠
中　　華　　民　　國　　96　　年　　11　　月　　5　 　日
附錄本案論罪科刑法條全文
毒品危害防制條例第4條
製造、運輸、販賣第一級毒品者，處死刑或無期徒刑；處無期徒
刑者，得併科新臺幣 1 千萬元以下罰金。
製造、運輸、販賣第二級毒品者，處無期徒刑或 7 年以上有期徒
刑，得併科新臺幣 7 百萬元以下罰金。
製造、運輸、販賣第三級毒品者，處 5 年以上有期徒刑，得併科
新臺幣 5 百萬元以下罰金。
製造、運輸、販賣第四級毒品者，處 3 年以上 10 年以下有期徒
刑，得併科新臺幣 3 百萬元以下罰金。
製造、運輸、販賣專供製造或施用毒品之器具者，處 1 年以上 7
年以下有期徒刑，得併科新臺幣 1 百萬元以下罰金。
前五項之未遂犯罰之。
懲治走私條例第2條
私運管制物品進口、出口逾公告數額者，處 7 年以下有期徒刑，
得併科新臺幣 3 百萬元以下罰金。
前項之未遂犯罰之。
第 1 項所稱管制物品及其數額，由行政院公告之。
